## About me

### lam...

poliedrico e appassionato di marketing, Al, design e innovazione digitale. Amo creare esperienze significative unendo strategia e tecnologia.

### I'm most proud of...

essere papà di due figli fantastici. Poi, della mia laurea appena conseguita in Scienze della Comunicazione dopo un percorso molto più tecnico. Ho anche scritto qualche romanzo, gialli soprattutto - cercate "Il commissario Negri" editi da Fratelli Frilli.

### I'm proficient in...

Mixpanel, Looker, Miro, Asana, Jira, Customer.io, ChatGPT, Claude, Figma, HTML, CSS.

### I also have experience in...

Git, FlutterFlow, Storybook, SQL, Javascript

### Not my cup of tea

fare solo analisi ed essere distante da delivery, developers e designers. Amo sporcarmi le mani in prima persona.

## **Formazione**

## Laurea in Scienze della comunicazione e media digitali

2024, Università degli Studi Marconi, Roma

### the Project Management Lab®

2018, certificazione Agile Scrum, Kanban e Waterfall, Milano

## **CSS IWA Educational course**

2010, 3WC school, Milano

## Tecnico grafico web

2003 - 2005, Galdus, Milano

### Perito Informatico

2002, ITIS E. Mattei, San Donato Milanese

### Referenze

Riccardo Galimberti Director of Engineering Operations Docebo riccardo.galimberti@docebo.com

# Esperienze lavorative

## dal 2022 a oggi: Docsity

- Business analysis e SEO: ho condotto analisi approfondite del mercato digitale, implementando strategie SEO efficaci e gestendo campagne di posizionamento attraverso l'utilizzo di strumenti specializzati come Semrush. Ho sviluppato e ottimizzato contenuti web per massimizzare la visibilità online.
- Project management e innovazione tecnologica: ho gestito progetti complessi di implementazione tecnologica, tra cui l'integrazione di soluzioni di intelligenza artificiale nella piattaforma. Ho coordinato team cross-funzionali per raggiungere obiettivi strategici nei tempi e budget stabiliti.
- Data analysis e studio dei funnel: ho utilizzato strumenti avanzati di analytics per analizzare i comportamenti degli utenti e ottimizzare i funnel di conversione, ottenendo un incremento significativo delle performance (+15% conversion rate). Ho definito KPI e implementato strategie data-driven per il miglioramento continuo.

roadmap

budget management

team leadership

### dal 2019 al 2022 - Docebo

Esperienza fondamentale che mi ha mostrato cosa voglia dire lavorare per una grande tech-company. Ho ricoperto il ruolo prima di Product Owner e poi di Product Manager. Ho gestito l'implementazione di nuove feature e curato l'integrazione tra l'ecommerce di Docebo e i corsi a pagamento di AWS.

### dal 2014 al 2019 - Pearson

**Esperienza** lavorativa che mi ha dato possibilità di sperimentarmi nei primi ruoli manageriali e di coordinamento. Partito come frontend developer, sono diventato UI/UX lead e, infine, Scrum Master.

## dal 2004 al 2014 - RCS e Seat Pagine Gialle

In questi dieci anni ho maturato le mie competenze tecniche di frontend development, HTML, CSS e Javascript. Ho anche ottenuto nozioni di PHP e MySQL.

### Franco Bernazzoli

## CIO former Pearson f.bernazzoli@gruppolascuola.it

### Giacomo Grimoldi

Digital Learning Strategist former Pearson giacomo.grimoldi.work@gmail.com